# 请教陈版 :孙公司持股母公司股份，合并层面如何处理

提问人：wangzimo2014 时间：2022-02-22 21:54:42
教陈版:母公司持股子公司80%股权，子公司持股孙公司75%，孙公司持股母公司股份5%，大合并层面如何处理？

回答人：chenyiwei
孙公司持有的母公司5%股权，在合并报表层面视作库存股处理，即按照孙公司购入母公司股份的实际成本列报为库存股。该事项不影响子公司和孙公司的少数股东权益。